---
title: "DAUR2_les5"
author: "Stephanie de Wit"
date: "5-4-2022"
output: html_document
---

```{r setup, include=FALSE}
library(tidyverse)
library(ggplot2)
library("Rsubread")
library("DESeq2")
library("pheatmap")
library("org.Hs.eg.db")
library(GO.db)
library(GOstats)
```

__Introductie__
Geïnduceerde pluripotente stamcellen (iPSCs) zijn huidcellen die zijn gededifferentieerd tot stamcellen. Ze worden ingezet voor weefselherstel of het genereren van niet-isoleerbare weefsels. In deze iPSC studie zijn fibroblasten uit twee proefpersonen geïsoleerd. Uit deze fibroblasten zijn iPSCs gemaakt door de transcriptiefactoren MYC, OCT3/4, SOX2 en KLF4 tot overexpressie te laten komen. Men wilt onderzoeken welke genen betrokken zijn bij de dedifferentiatie oftewel welke genen anders tot expressie komen o.i.v. deze transcriptiefactoren.

Onderzoeksvraag: Wat zijn de verschillen in genexpressie tussen iPSCs en fibroblasten?

! Paired-end reads
! Stranded protocol (reads gebruiken om te bepalen of RNA moleculen van plus of min strand kwamen)

__Onderdeel 1b__
SRA identifiers in textfile:
```{bash obtaining FASTQ files, eval=FALSE}
for $fastq in $(cat iPSC_SRA.txt) 
do
fastq-dump --split-3 --outdir "/home/daur2/rnaseq/rnaseq_ipsc/fastq" --gzip $fastq
done
```

__Onderdeel 1c__
De kwaliteit van de reads is goed: van elke read heeft het grootste deel van de bps een "groene" Phred score.

__Onderdeel 1d__
```{r alignment, eval=FALSE}
FO_fastq_dir<-"/home/daur2/rnaseq/rnaseq_ipsc/fastq/" #Variable met fastq files locatie. 
hg38_index<-"/home/daur2/rnaseq/hg38_index/hg38_index" #Variable met basename van index
FO_bam_dir<-"/home/daur2/rnaseq/rnaseq_ipsc/bam/" #Variable met output locatie voor BAM files.
FO_samples<-list.files(FO_fastq_dir,pattern="_[12].fastq.gz")%>%str_remove(pattern="_[12].fastq.gz")%>%unique() #Variable met unieke sample namen

alignment_statistics<-align(
  index=hg38_index,
  readfile1=paste0(FO_fastq_dir,FO_samples,"_1.fastq.gz"),
  readfile2=paste0(FO_fastq_dir,FO_samples,"_2.fastq.gz"),
  type="rna",
  input_format="gzFASTQ",
  output_format="BAM",
  unique=TRUE, #Unique=TRUE geeft alleen reads die op één plek in het genoom alignen. Reads die op meerdere plekken alignen zijn onbetrouwbaar terug te plaatsen.
  nthreads=10) #nthreads geeft aan hoeveel CPU de computer gaat gebruiken voor de alignment.

saveRDS(alignment_statistics,file=paste0(FO_bam_dir,"alignment_statistics.rds")) #Sla alignment op als R file
```

__Onderdeel 1e__
```{r alignment statistics bar chart}
FO_alignment_statistics<-readRDS("/home/daur2/rnaseq/rnaseq_ipsc/bam/alignment_statistics.rds")
FO_align_stats_plot<-as_tibble(t(FO_alignment_statistics)) #Tidy tibble maken
FO_align_stats_plot<-FO_align_stats_plot%>%mutate(Sample=c("SRR7866687","SRR7866688","SRR7866689","SRR7866690","SRR7866691","SRR7866692","SRR7866693","SRR7866694")) #Kolom toevoegen met sample namen (zijn verloren gegaan)
FO_align_stats_plot<-FO_align_stats_plot%>%mutate(Percentage_mapped=Mapped_fragments/Total_fragments*100) #Kolom toevoegen met percentage mapped fragments
FO_align_stats_plot<-FO_align_stats_plot%>%mutate(Percentage_unmapped=Unmapped_fragments/Total_fragments*100) #Kolom toevoegen met percentage unmapped fragments

FO_align_stats_plot<-FO_align_stats_plot%>%pivot_longer(cols=c("Percentage_mapped","Percentage_unmapped"),names_to="Unmapped_mapped",values_to="Percentage") #Maak een variabele van mapped-zijn of unmapped-zijn waarop gegroepeerd kan worden in de bar chart.
FO_align_stats_plot$Unmapped_mapped<-factor(FO_align_stats_plot$Unmapped_mapped,levels=c("Percentage_unmapped","Percentage_mapped")) #Levels-volgorde aanpassen zodat mapped = groen in bar chart

ggplot(FO_align_stats_plot,aes(x=Sample,y=Percentage,fill=Unmapped_mapped))+
  geom_col(position=position_dodge())+
  labs(title="Percentages mapped and unmapped fragments per sample",x="Sample",y="Percentage (un)mapped fragments (%)")+
  ylim(0,100)+
  theme_bw()+
  scale_fill_discrete(name="Legend",labels=c("Unmapped","Mapped"))+
  theme(axis.text.x=element_text(angle=90))
```
__Voor elk sample geldt dat minstens 70% van de fragmenten geäligned is.__

__Onderdeel 2a__
```{r count table, eval=FALSE}
FO_bam_dir<-"/home/daur2/rnaseq/rnaseq_ipsc/bam/" #Variable maken met locatie input BAM files
FO_counts_dir<-"/home/daur2/rnaseq/rnaseq_ipsc/counts/" #Variable maken met locatie output count table
FO_bam_files<-list.files(FO_bam_dir,pattern=".*\\.bam$",full.names=TRUE) #Character vector met BAM files namen

FO_read_counts<-featureCounts(
  files=FO_bam_files,
  annot.inbuilt="hg38", #Built-in
  useMetaFeatures=TRUE,
  strandSpecific=1, #Stranded protocol, dus 1 gebruiken?
  isPairedEnd=TRUE, 
  countReadPairs=TRUE, 
  nthreads=10
)
```

__Onderdeel 2b__
```{r bar chart count table $stat}
FO_read_counts<-readRDS("/home/daur2/rnaseq/rnaseq_ipsc/counts/read_counts.rds")
FO_count_stats<-FO_read_counts$stat #$Stat extraheren uit count table
rownames(FO_count_stats)<-FO_count_stats$Status #Waarden onder $Status gebruiken als rij namen...
FO_count_stats$Status<-NULL #... en $Status verwijderen
FO_count_stats_plot<-as_tibble(t(FO_count_stats)) #Rijen en kolommen omdraaien. Bij omzetten naar tibble gaan rijnamen alsnog verloren, dus...
FO_count_stats_plot<-FO_count_stats_plot%>%mutate(Sample=names(FO_count_stats)) #... kolom namen originele count_stats gebruiken in nieuwe variabele
FO_count_stats_plot<-FO_count_stats_plot%>%mutate(Perc_Assigned=Assigned/colSums(FO_count_stats)*100) #Totale hvh voor elke rij = sample is gelijk aan de som van alle opties die in originele count_stats in één kolom = sample staan.
FO_count_stats_plot$Sample<-str_remove(FO_count_stats_plot$Sample,pattern=".bam") #Verwijder .bam uit de sample namen

ggplot(FO_count_stats_plot,aes(x=Sample,y=Perc_Assigned,fill=Sample))+
  geom_col()+
  labs(title="Percentage of assigned fragments per sample",x="Sample",y="Assigned fragments (%)")+
  ylim(0,100)+
  theme_classic()+
  theme(axis.ticks.x=element_blank(),axis.text.x=element_blank())
```
__Voor 5 v.d. 8 samples kan minder dan 80% van de fragmenten gekoppeld worden aan een gen.__

__Onderdeel 2c__
Count table omzetten tot DESeq object voor normalisatie.
```{r count matrix}
FO_count_matrix<-FO_read_counts$counts
```

```{r dataframe}
FO_metadata<-read_csv("/home/daur2/rnaseq/rnaseq_ipsc/ipsc_sampledata.csv")
FO_metadata<-as.data.frame(FO_metadata) 
rownames(FO_metadata)<-paste0(FO_metadata$Run,".bam") #Onder $Run staan SRA identifiers
colnames(FO_count_matrix)==rownames(FO_metadata)

FO_metadata$Cell_type<-FO_metadata$Cell_type%>%factor(levels=c("Skin derived fibroblast","iPSC")) #Zet de level volgorde met de "controle" als het 1e level; dit level wordt gebruikt als referentie.

```

```{r DESeq object maken}
FO_dds<-DESeqDataSetFromMatrix(
  countData=FO_count_matrix,
  colData=FO_metadata, 
  design=~Cell_type)
```

__Onderdeel 2d__
```{r normaliseren}
FO_dds_normalized<-rlog(FO_dds)
```

```{r PCA}
FO_pca<-FO_dds_normalized%>%assay()%>%t()%>%prcomp()
FO_pca_summary<-summary(FO_pca)$importance
```

```{r PCA scatterplots}
FO_pca_plotting<-cbind(FO_metadata,FO_pca$x) #Maak een df met de metadata en PCA waarden: per SRA identifier het celtype, de conditie en PC1 t/m PC8

FO_PC1_var<-round(FO_pca_summary["Proportion of Variance","PC1"]*100,digits=1) 
FO_PC2_var<-round(FO_pca_summary["Proportion of Variance","PC2"]*100,digits=1)
#Maak variabelen met de percentages gedekte variatie

ggplot(FO_pca_plotting,aes(x=PC1,y=PC2,colour=Cell_type,shape=Cell_line))+
  geom_point(size=5)+
  ggtitle("PCA for iPSC study")+
  xlab(paste0("PC1 (", FO_PC1_var, "%)"))+
  ylab(paste0("PC2 (", FO_PC2_var, "%)"))+
  theme_bw()
```
__Samples clusteren samen gebaseerd op op het celtype.__

__Onderdeel 2e__
```{r correlaties}
FO_dss_normalized_matrix<-assay(FO_dds_normalized) #Extraheer matrix uit genormaliseerd DESe object
iPSC_cor<-cor(FO_dss_normalized_matrix) #Verkrijg de correlatie coëfficiënten tussen de samples
```

```{r heatmap1}
pheatmap(iPSC_cor,annotation=FO_metadata[9]) #Annoteer o.b.v. het celtype.
```
__De clustering laat zien dat de vier fibroblast samples onderling veel sterker gecorreleerd zijn dan aan iPSCs en dat geldt ook voor de vier iPSC samples. De samples clusteren idd samen gebaseerd op celtype.__

__Onderdeel 3a__
```{r DGE analyse}
iPSC_dge<-DESeq(FO_dds)
iPSC_dge_results<-results(iPSC_dge,alpha=0.05,lfcThreshold=1) #Per gen de P-waarde en LFC voor fibroblast vs iPSC, met aangepaste alpha en LFC threshold
summary(iPSC_dge_results)
```
__Er zijn 3222 genen upgereguleerd en 2510 genen downgereguleerd. Dat zijn er veel meer dan voor de airway studie bij een alpha van 0.05 en LCF threshold van 1.__

__Onderdeel 3b__
```{r volcano plot}
iPSC_dge_plotting<-data.frame(iPSC_dge_results)%>%filter(!is.na(padj))

iPSC_dge_plotting<-iPSC_dge_plotting%>%mutate(signif=if_else((padj<0.05&log2FoldChange>1|padj<0.05&log2FoldChange<as.numeric(-1)),"Significant","Not significant"))

iPSC_dge_plotting%>%ggplot(aes(x=log2FoldChange,y=-log10(padj),color=signif))+
  geom_point()+ 
  xlab("log2 fold change")+
  ylab("-log10 adjusted p-value")+
  theme_bw()+
  scale_colour_manual(values=c("gray","darkblue"),name="Significance")+
  geom_hline(yintercept=2,linetype="dashed")+ #-log10(0.01) = 2
  geom_vline(xintercept=-1,linetype="dashed")+
  geom_vline(xintercept=1,linetype="dashed")
```

__Onderdeel 3c__
```{r heatmap2}
FO_top15_genes<-rownames(iPSC_dge_results[order(iPSC_dge_results$log2FoldChange)[1:15],]) #Verkrijg de identifiers van de 15 genen met de grootste LFC. Geen decreasing=TRUE, want grootste positieve LFC is maar 3 en de grootste negatieve LFC is 24. 

FO_count_values<-assay(FO_dds)[FO_top15_genes,] #Extraheer voor deze 15 genen de counts uit dds
colnames(FO_count_values)<-FO_dds$Cell_type #Vervang de kolom namen met identifiers voor 'fibroblast' en 'iPSC'.
pheatmap(FO_count_values,scale="row",show_rownames=TRUE) #Scaling omdat we geïnteresseerd zijn in het verschil in genexpressie tussen de samples, niet in de absolute expressie waarden.
```
__De 15 significante DGE analysis genen die het sterkst in expressie zijn veranderd, zijn allen gedownreguleerd in de transitie van fibroblast naar iPSC. Deze genen zijn waarschijnlijk fibroblast-specifiek en mogen in een niet-gedifferentieerde iPSC niet tot expressie komen.__

__Onderdeel 4a__
```{r heatmap3}
FO_count_values2<-FO_count_values
rownames(FO_count_values2)<-mapIds(org.Hs.eg.db,keys=FO_top15_genes,keytype="ENTREZID",column="SYMBOL",multiVals="first") #Vervang de rij namen met Entrez IDs voor de gene symbols
pheatmap(FO_count_values2,scale="row",show_rownames=TRUE)

```

__Onderdeel 4b & 4c__
```{r  GO term enrichment analysis function}
iPSC_dge_results2<-results(iPSC_dge)

GOTermAnalysis<-function(dge_results,upregulated,lfc,PADJ){
  all_genes2<-dge_results%>%data.frame()%>%rownames()
  
  if(upregulated==TRUE){regulated_genes<-dge_results%>%data.frame()%>%filter(log2FoldChange>lfc,padj<PADJ)%>%rownames();FIGTITLE<-"upregulated"}
  else{regulated_genes<-dge_results%>%data.frame()%>%filter(log2FoldChange<(-(lfc)),padj<PADJ)%>%rownames();FIGTITLE<-"downregulated"}
  
  FO_test_object<-new("GOHyperGParams",geneIds=regulated_genes,universeGeneIds=all_genes2,annotation="org.Hs.eg.db",ontology="BP",pvalueCutoff=1,testDirection="over") 
  
  FO_goterm_analysis<-hyperGTest(FO_test_object)
  FO_goterm_analysis_results<-summary(FO_goterm_analysis)
  
  FO_goterm_analysis_results$padj<-p.adjust(FO_goterm_analysis_results$Pvalue,method="BH")
  FO_goterm_analysis_results<-FO_goterm_analysis_results%>%filter(Count>5&Count<500)
  FO_goterm_analysis_top20<-FO_goterm_analysis_results[order(FO_goterm_analysis_results$padj)[1:20],]
  FO_goterm_analysis_top20$Term<-factor(FO_goterm_analysis_top20$Term,levels=FO_goterm_analysis_top20$Term[order(FO_goterm_analysis_top20$padj,decreasing=TRUE)])
  
  FO_goterm_analysis_top20%>%ggplot(aes(x=Term,y=-log10(padj)))+
  geom_point()+
  coord_flip()+
  ylab(expression(-log[10](adjusted~italic(P)~value)))+
  xlab("GO terms")+
  ggtitle(paste("Top 20 enriched GO terms for",FIGTITLE,"genes \nin fibroblast dedifferentiation to iPSCs"))+
  theme_bw()
}
```
