---
title: "DAUR2_les1"
author: "Stephanie de Wit"
date: "31-3-2022"
output: html_document
---

```{r setup, include=FALSE}
library(tidyverse)
library(ggplot2)
```

__Exercise 1.1__
__a.__ Human airway smooth muscle cells (HASM cells).
__b.__ Dexamethasone, 1 µM voor 18 uur.
__c.__ Illumina Hi-Seq 2000.
__d.__ Paired-end: één read van het uiteinde van de sense streng en één read van het uiteinde van de anti-sense streng(cDNA i.p.v. mRNA voor NGS!). _Deze vorm van RNA-seq is betrouwbaarder; beide reads moeten op een zelfde afstand in de referentie sequentie voorkomen en geven de grootte van het cDNA._

1. RNA-seq. dataset (GSE53362) opzoeken in GEO databank,
2. sample kiezen (GSM1290080?),
3. koppeling naar SRA databank volgen,
4. per run één FASTQ bestand (SRR1050838) met de DNA sequenties van de reads en bijbehorende kwaliteitsscores.

Regel 1 = titel en beschrijving, regel 2 = sequentie, regel 4 = quality line: per nucleotide een Phred score die de kans geeft dat het fout is.
Phred = -10 * log(p). p = foutkans van nucleotide in verhouding (10% = 0,1 etc.). __Hoger = beter!__


__Exercise 1.2__
```{bash 1.2, eval=FALSE}
fastq-dump --split-3 --outdir "/home/daur2/rnaseq/rnaseq_airway/fastq" --gzip SRR1039508
```
__--split-3: paired reads are split into different files (forward reads in '_1’ files, reverse reads in ’_2’ files).__
__Reads that do not have a mate (only reverse or only forward read is available) are stored in a separate file.__
__--outdir <path> for output to a specific directory.__


__Exercise 1.3__
De twee reads worden in aparte fastq files bewaard. Er is een aparte file voor reads zonder partner.


__Exercise 1.4__
```{bash 1.3, eval=FALSE}
for fastq in $(cat sraid.txt) #Tekstbestand met SRR indentifiers (SRR1039508 etc.)
do
fastq-dump --split-3 --outdir "/home/daur2/rnaseq/rnaseq_airway/fastq" --gzip $fastq
done
```

_cat command herhaalt alle SRA identifiers in het document. {...[@]} om te zeggen "alle elementen uit array"?_

__* in script line geeft aan 'alles', net als .* in een regex!__


```{bash fastqc quality control, eval=FALSE}
gunzip /home/daur2/rnaseq/rnaseq_airway/fastq/*.fastq.gz

fastqc --outdir /home/daur2/rnaseq/rnaseq_airway/fastqc_output/ /home/daur2/rnaseq/rnaseq_airway/fastq/*.fastq

gzip /home/daur2/rnaseq/rnaseq_airway/fastq/*.fastq
```


__Exercise 1.5__
In FastQC Report met fastqc file van SRR identifiers: kijk naar de Per base sequence quality (Phred score per base positie) en Per sequence quality scores (Aantal reads met een bepaalde Phred score).


install.packages() wordt gebruikt om CRAN packages te installeren. Bioconducter packages worden geladen met __BiocManager::install("...")__. Laad eerst BiocManager!
Help: __browseVignettes("...")__


```{bash reference genome, eval=FALSE}
wget -P "/home/daur2/rnaseq/hg38_genome/" https://ftp.ebi.ac.uk/pub/databases/gencode/Gencode_human/release_39/GRCh38.primary_assembly.genome.fa.gz #Download link voor hg38

gunzip /home/daur2/rnaseq/hg38_genome/*.fa.gz
```


```{r genome index file voor alignment, eval=FALSE}
library("Rsubread")
hg38_ref<-"/home/daur2/rnaseq/hg38_genome/GRCh38.primary_assembly.genome.fa" #Variable met referentie genoom locatie
hg38_index<-"/home/daur2/rnaseq/hg38_index/hg38_index" #Variable met basename voor index
buildindex(basename=hg38_index,reference=hg38_ref,gappedIndex=FALSE,indexSplit=FALSE)
```
__Een referentie genoom hoef je in principe maar één keer te downloaden om vaker te gebruiken.__
__gappedIndex=FALSE voor een full genome index, =TRUE voor een gapped index (elke 3 bp) die minder ruimte in neemt.__
__indexSplit=FALSE zodat index file als één grote file wordt opgeslagen i.p.v. in kleinere, losse files.__


```{r alignment met function Rsubread, eval=FALSE}
library(tidyverse)
library(Rsubread)

fastq_dir<-"/home/daur2/rnaseq/rnaseq_airway/fastq/" #Variable met fastq files locatie. Laatste slash belangrijk, want er volgen later directions achter!
hg38_index<-"/home/daur2/rnaseq/hg38_index/hg38_index" #Variable met basename van index
bam_dir<-"/home/daur2/rnaseq/rnaseq_airway/bam/" #Variable met output locatie voor BAM files. Laatste slash belangrijk, want er volgen later directions achter!
samples<-list.files(fastq_dir,pattern="_[12].fastq.gz")%>%str_remove(pattern="_[12].fastq.gz")%>%unique() #Variable met unieke sample namen

alignment_statistics<-align(
  index=hg38_index,
  readfile1=paste0(fastq_dir,samples,"_1.fastq.gz"),
  readfile2=paste0(fastq_dir,samples,"_2.fastq.gz"),
  type="rna",
  input_format="gzFASTQ",
  output_format="BAM",
  unique=TRUE, #Unique=TRUE geeft alleen reads die op één plek in het genoom alignen. Reads die op meerdere plekken alignen zijn onbetrouwbaar terug te plaatsen.
  nthreads=10) #nthreads geeft aan hoeveel CPU de computer gaat gebruiken voor de alignment.

saveRDS(alignment_statistics,file=paste0(bam_dir,"alignment_statistics.rds")) #Sla alignment op als R file
```
__De resultaten van de alignment worden opgeslagen (als R object) in BAM files, met de posities van elke alignment en de scores.__


```{r alignment statistics bar chart}
alignment_statistics<-readRDS("/home/daur2/rnaseq/rnaseq_airway/bam/alignment_statistics.rds")
align_stats_plot<-as_tibble(t(alignment_statistics)) #Tidy tibble maken
align_stats_plot<-align_stats_plot%>%mutate(Percent_uniquely_mapped=Uniquely_mapped_fragments/Total_fragments*100) #Kolom toevoegen met percentage uniquely mapped fragments
align_stats_plot<-align_stats_plot%>%mutate(Sample=c("SRR1039508","SRR1039509","SRR1039512","SRR1039513","SRR1039516","SRR1039517","SRR1039520","SRR1039521")) #Kolom toevoegen met sample namen (zijn verloren gegaan)
align_stats_plot<-align_stats_plot%>%select(Sample,Percent_uniquely_mapped) #Alleen kolommen interessant voor bar chart overhouden

ggplot(align_stats_plot,aes(x=Sample,y=Percent_uniquely_mapped,fill=Sample))+
  geom_col()+
  labs(title="Percentage uniquely mapped fragments per sample",x="Sample",y="Uniquely mapped fragments (%)")+
  ylim(0,100)+
  theme_classic()+
  theme(axis.ticks.x=element_blank(),axis.text.x=element_blank()) #Hiermee worden de slordig weergegeven sample namen op de X-as verwijderd
```
__Ongeveer 90% van de fragmenten aligned op één plek in het genoom.__

__RNA-seq analyse stappenplan deel 1__
1. FASTQ bestanden (één per identifier) uit SRA databank downloaden met de fastq-dump command in een for-do-done loop.
2. Maak per FASTQ output-bestand (één per read) een FASTQC Quality Control bestand voor kwaliteitsanalyse van de reads.
3. (Download het referentie genoom.)
4. (Maak een genome index file.)
5. Voer de alignment uit (geeft per read een BAM file).
6. Maak een staafdiagram met per sample het percentage uniek geälignde genen.
