---
title: "DAUR2_les2"
author: "Stephanie de Wit"
date: "31-3-2022"
output: html_document
---

```{r setup, include=FALSE}
library(tidyverse)
library(ggplot2)
library("Rsubread")
library("DESeq2")
library("pheatmap")
```

__We spreken van geälignde _fragments_ i.p.v. _reads_ omdat we paired-end data anlyseren: de forward en reverse read markeren samen één alignment.__

We willen nu weten hoeveel reads met één bepaald gen overlappen; of te wel hoeveel mRNAs zijn er gemaakt van dit gen = mate van expressie. Voor een count table moeten de genoom locaties gelinkt worden aan genen: built-in (annot.inbuilt="hg38") of https://www.gencodegenes.org/human/.

```{r count table, eval=FALSE}
bam_dir<-"/home/daur2/rnaseq/rnaseq_airway/bam/" #Variable maken met locatie input BAM files
counts_dir<-"/home/daur2/rnaseq/rnaseq_airway/counts/" #Variable maken met locatie output count table
bam_files<-list.files(bam_dir,pattern=".*\\.bam$",full.names=TRUE) #Character vector met BAM files namen

read_counts<-featureCounts(
  files=bam_files,
  annot.inbuilt="hg38", #Built-in
  useMetaFeatures=TRUE,
  strandSpecific=0,
  isPairedEnd=TRUE, 
  countReadPairs=TRUE, 
  nthreads=10
)
```
__useMetaFeatures=TRUE: fragmenten worden geteld per gen niet per transcript (voor elk gen bestaan meerdere isoformen).__
__strandSpecific=0: voor een 'unstranded' protocol: er is geen onderscheid gemaakt tussen sense en antisense strengen. (Ook  tel de reads op beide strengen? 1=forward stranded, 2=reversely stranded.)__
__countReadPairs=TRUE: fragmenten i.p.v. reads worden geteld.__

__Eén sample = één SRA identifier__

```{r bar chart count table $stat}
count_stats<-read_counts$stat #$Stat extraheren uit count table
rownames(count_stats)<-count_stats$Status #Waarden onder $Status gebruiken als rij namen...
count_stats$Status<-NULL #... en $Status verwijderen
count_stats_plot<-as_tibble(t(count_stats)) #Rijen en kolommen omdraaien. Bij omzetten naar tibble gaan rijnamen alsnog verloren, dus...
count_stats_plot<-count_stats_plot%>%mutate(Sample=names(count_stats)) #... kolom namen originele count_stats gebruiken in nieuwe variabele
count_stats_plot<-count_stats_plot%>%mutate(Perc_Assigned=Assigned/colSums(count_stats)*100) #Totale hvh voor elke rij = sample is gelijk aan de som van alle opties die in originele count_stats in één kolom = sample staan.
count_stats_plot$Sample<-str_remove(count_stats_plot$Sample,pattern=".bam") #Verwijder .bam uit de sample namen
count_stats_plot<-count_stats_plot%>%select(Sample,Perc_Assigned) #Alleen kolommen interessant voor bar chart overhouden

ggplot(count_stats_plot,aes(x=Sample,y=Perc_Assigned,fill=Sample))+
  geom_col()+
  labs(title="Percentage of assigned fragments per sample",x="Sample",y="Assigned fragments (%)")+
  ylim(0,100)+
  theme_classic()+
  theme(axis.ticks.x=element_blank(),axis.text.x=element_blank())
```
__Ongeveer 80-85% van de fragmenten kan gekoppeld worden aan een gen.__ _De andere fragmenten ontstaan vanuit andere regio's in het genoom._


DESeq2 package om data te normaliseren. Hiervoor eerst count table omzetten tot DESeq object. met DESeqDataSetFromMatrix(). Input: 1) Matrix met fragment counts per gen per sample, 2) Metadata, 3) Experimentele opzet.
```{r count matrix}
count_matrix<-read_counts$counts
```

```{r dataframe}
metadata<-read_csv("/home/daur2/rnaseq/rnaseq_airway/airway_sampledata.csv")
metadata<-as.data.frame(metadata) 
rownames(metadata)<-paste0(metadata$Run,".bam") #Onder $Run staan SRA identifiers
colnames(count_matrix)==rownames(metadata)

#$dex met condities moet factor worden:
metadata<-metadata%>%mutate(treatment=str_replace(dex,"trt","treated")) 
metadata$treatment<-metadata$treatment%>%factor(levels=c("untreated","treated")) #Zet de level volgorde met de controle als het 1e level; dit level wordt gebruikt als referentie.
```
__Belangrijk: de kolom namen van het metadata dataframe moeten .bam behouden = hetzelfde zijn als de count_matrix kolommen.__
```{r DESeq object maken}
dds<-DESeqDataSetFromMatrix(
  countData=count_matrix,
  colData=metadata, 
  design=~treatment)
```

De kwaliteit van de RNA-seq controleren met 1) principal component analysis en 2) heatmaps. Hiervoor de counts eerst normaliseren.
```{r counts distributie per sample}
quantile(as_tibble(count_matrix)$SRR1039509.bam) #quantile() neemt numerieke vector als argument, count_matrix is een matrix.
quantile(as_tibble(count_matrix)$SRR1039508.bam)
quantile(as_tibble(count_matrix)$SRR1039516.bam)
```
__Ongeveer 50% van de genen komt niet of nauwelijks tot expressie (~50% genen heeft een count <10)__


__Normaliseer de RNA-seq data: maak verschillen in expressie tussen samples die niet veroorzaakt worden door biologische variantie kleiner. Neem de (geöptimaliseerde) log2-waarden van de counts.__
```{r normaliseren}
dds_normalized<-rlog(dds)
```

_each sample is one bam file or one column in the count table_

__Principal component analysis__
How do the samples relate to each other?
Het is geen doen om 28395 genen met elkaar te gaan vergelijken. Reduceer het aantal genen door ze "lineair te combineren" met PCA.
```{r PCA}
pca<-dds_normalized%>%assay()%>%t()%>%prcomp()
pca_summary<-summary(pca)$importance
```
Geeft 8 nieuwe variabelen(PCs), die elke en ander deel van de varantie dekken. De eerste 4 PCs dekken 90% van de variatie. 28395 --> 4!
```{r PCA scatterplots}
pca_plotting<-cbind(metadata,pca$x) #Maak een df met de metadata en PCA waarden: per SRA identifier het celtype, de conditie en PC1 t/m PC8

PC1_var<-round(pca_summary["Proportion of Variance","PC1"]*100,digits=1) 
PC2_var<-round(pca_summary["Proportion of Variance","PC2"]*100,digits=1)
PC3_var<-round(pca_summary["Proportion of Variance","PC3"]*100,digits=1)
PC4_var<-round(pca_summary["Proportion of Variance","PC4"]*100,digits=1)
#Maak variabelen met de percentages gedekte variatie

ggplot(pca_plotting,aes(x=PC1,y=PC2,colour=treatment,shape=cell_line))+
  geom_point(size=5)+
  ggtitle("PCA for airway study")+
  xlab(paste0("PC1 (", PC1_var, "%)"))+
  ylab(paste0("PC2 (", PC2_var, "%)"))+
  theme_bw()

ggplot(pca_plotting,aes(x=PC3,y=PC4,colour=treatment,shape=cell_line))+
  geom_point(size=5)+
  ggtitle("PCA for airway study")+
  xlab(paste0("PC1 (", PC3_var, "%)"))+
  ylab(paste0("PC2 (", PC4_var, "%)"))+
  theme_bw()
```
__Samples clusteren samen gebaseerd op conditie.__

__Heatmaps met correlaties tussen alle samples__
```{r correlaties}
dss_normalized_matrix<-assay(dds_normalized) #Extraheer matrix uit genormaliseerd DESe object
airway_cor<-cor(dss_normalized_matrix) #Verkrijg de correlatie coëfficiënten tussen de samples
```
Visualiseer de correlaties in een heatmap:
```{r heatmap}
pheatmap(airway_cor,annotation=metadata[9]) #Annoteer o.b.v. de behandeling.
```
Geen clustering: voeg de argmenten cluster_rows=FALSE en cluster_cols=FALSE toe.
__De clustering laat zien dat de 4 behandelde samples (rechtsonderin) onderling een grotere correlatie hebben en dat geldt ook voor de 4 onbehandelde samples (linksbovenin). De samples clusteren idd samen gebaseerd op behandeling.__

RNA-seq analyse stappenplan deel 1
1. FASTQ bestanden (één per sample) uit SRA databank downloaden met de fastq-dump command in een for-do-done loop. (fastq-dump geeft één bestand per read).
2. Maak per output-bestand een FASTQC Quality Control bestand voor kwaliteitsanalyse van de reads.
3. (Download het referentie genoom.)
4. (Maak een genome index file.)
5. Voer de alignment uit (geeft per sample een BAM file).
6. Maak een staafdiagram met per sample het percentage uniek geälignde fragmenten.
__RNA-seq analyse stappen deel 2__
7. Maak een count table met per sample het aantal fragmenten per gen.
8. Maak een staafdiagram met per sample het percentage gen-toegewezen fragmenten.
9. Zet de count table om tot een DESeq object.
10. Normaliseer de count data.
11. Onderzoek hoe de samples aan elkaar gerelateerd zijn met PCA.
12. Onderzoek hoe de samples aan elkaar gerelateerd zijn met een heatmap.