---
title: "DAUR2_les3"
author: "Stephanie de Wit"
date: "3-4-2022"
output: html_document
---

```{r setup, include=FALSE}
library(tidyverse)
library(ggplot2)
library("Rsubread")
library("DESeq2")
library("pheatmap")
```

Uitzoeken wat het verschil in genexpressie is tussen behandelde en onbehandelde cellen: _differential gene expression (DGE) analysis_.
Corrigeer de P-waarden: alpha = 0.05/aantal vergelijkingen of, en dat doet DESeq2, vermenigvuldig de P-waarden met het aantal vergelijkingen en gebruik alpha = 0.05. _Per gen één behandeld-onbehandeld vergelijking_.
Een statistisch significant verschil geeft niet aan of een gen up- of downgereguleerd is. Daarom kijken we ook naar de __log2 fold changes (LFC)__: een LCF van -3 staat voor een downregulatie van (2^3=) 8x. _log2(8) = 3_. __Grotere LFC = sterkere up/down-regulatie__.

__Exercise 3.1__
Gecorrigeerde P-waarde < 0.05 en LCF van -1.45 betekent een statistisch significante downregulatie van ~2,7x.

DGE analyse uitvoeren met DESeq2 package op __ruwe__ count values (in object dds per sample per gen):
```{r DGE analyse}
airway_dge<-DESeq(dds)
airway_dge_results<-results(airway_dge) #Per gen de P-waarde en LFC voor behandeld vs onbehandeld
summary(airway_dge_results) #Aantal up- en downgereguleerde genen (eis = gecorrigeerde P-waarde < 0.1)
```

__Exercise 3.2__
__a)__ LCF = 1 --> 2^1 = 2. De genexpressie is 2x meer of 2x minder t.o.v. onbehandeld.
__b)__ Voor rapporteren van genen met een gecorrigeerde P-waarde < 0.05 i.p.v. < 0.1 en LCF > 1 i.p.v. > 0 als upregulatie en LCF < 1 i.p.v. < 0 als downregulatie: __results(airway_dge,alpha=0.05,lfcThreshold=1)__.
__c)__ summary(results(airway_dge,alpha=0.05,lfcThreshold=1)) geeft 68 genen upgereguleerd en 36 genen downgereguleerd.

De DGE analyse resultaten kunnen op drie manieren gevisualiseerd worden: 1) count plot, 2) volcano plot, 3) heatmap.
__Count plot__
```{r count plot sterkst upgereguleerde gen}
sign_genes<-airway_dge_results[which(airway_dge_results$padj<0.05),] #Verkrijg eerst de genen met een significante P-waarde
topGene<-sign_genes[which.max(sign_genes$log2FoldChange),]
topGene_name<-rownames(topGene) #Verkrijg nu de naam het gen dat het sterks upgereguleerd is = hoogste LFC
geneCounts<-plotCounts(dds,gene=topGene_name,intgroup="treatment",returnData=TRUE) #Extraheer uit dds de counts voor het sterkst upgereguleerde gen behandeld en onbehandeld

ggplot(geneCounts,aes(x=treatment,y=count))+
  scale_y_log10()+ #Maak van de y-as een log-schaal 
  geom_point(position=position_jitter(width=0.1,height=0),size=3,colour="darkgreen")+ #Voeg random noise toe met jitter (punten verschillen steeds!)
  xlab("Dexamethasone treatment")+
  ylab("Fragment count")+ 
  ggtitle(topGene_name)+
  theme_bw()
```
__Het sterkst upgereguleerde gen komt duidelijk veel sterker tot expressie in de cellen na behandeling.__

__Exercise 3.3__
Een count plot voor het sterkst downgereguleerde gen:
```{r count plot sterkst downgereguleerde gen}
bottomGene<-sign_genes[which.min(sign_genes$log2FoldChange),]
bottomGene_name<-rownames(bottomGene) #Verkrijg nu de naam het gen dat het sterks upgereguleerd is = hoogste LFC
geneCounts2<-plotCounts(dds,gene=bottomGene_name,intgroup="treatment",returnData=TRUE) #Extraheer uit dds de counts voor het sterkst upgereguleerde gen behandeld en onbehandeld

ggplot(geneCounts2,aes(x=treatment,y=count))+
  scale_y_log10()+ #Maak van de y-as een log-schaal 
  geom_point(position=position_jitter(width=0.1,height=0),size=3,colour="darkgreen")+ #Voeg random noise toe met jitter
  xlab("Dexamethasone treatment")+
  ylab("Fragment count")+ 
  ggtitle(bottomGene_name)+
  theme_bw()
```

__Volcano plot__
-log10(P-waarde) op de y-as t.o.v. de LCF op de x-as. __Hoe lager de P-waarde, hoe hoger de -log10. Hoe verder naar links of rechts op de x-as, hoe sterker de down- of upregulatie__.
```{r volcano plot}
airway_dge_plotting<-data.frame(airway_dge_results)%>%filter(!is.na(padj)) #Maak een dataframe zonder missende, gecorrigeerde P-waarden
airway_dge_plotting<-airway_dge_plotting%>%mutate(signif=if_else(padj<0.05,"padj < 0.05","Not significant")) #Voeg een extra kolom toe die aangeeft of de gecorrigeerde P-waarden significant zijn of niet

airway_dge_plotting%>%ggplot(aes(x=log2FoldChange,y=-log10(padj),color=signif))+ #Groepeer gebaseerd op P-waarde significant of niet
  geom_point()+ 
  xlab("log2 fold change")+
  ylab("-log10 adjusted p-value")+
  theme_bw()+
  scale_colour_manual(values=c("grey","darkgreen"),name="Significance")+ #Verander de legende titel en kleuren
  annotate("text",x=topGene$log2FoldChange,y=-log10(topGene$padj)*0.8,label=topGene_name,colour="blue") #Label het sterkst upgereguleerde gen
```

__Exercise 3.4__
```{r volcano plot 2}
airway_dge_plotting2<-airway_dge_plotting%>%mutate(signif=if_else((padj<0.01&log2FoldChange>1|padj<0.01&log2FoldChange<as.numeric(-1)),"Significant","Not significant"))

airway_dge_plotting2%>%ggplot(aes(x=log2FoldChange,y=-log10(padj),color=signif))+
  geom_point()+ 
  xlab("log2 fold change")+
  ylab("-log10 adjusted p-value")+
  theme_bw()+
  scale_colour_manual(values=c("gray","darkred"),name="Significance")+
  geom_hline(yintercept=2,linetype="dashed")+ #-log10(0.01) = 2
  geom_vline(xintercept=-1,linetype="dashed")+
  geom_vline(xintercept=1,linetype="dashed")
```

__Heatmaps__
```{r heatmap}
top10_genes<-rownames(airway_dge_results[order(airway_dge_results$padj)[1:10],]) #Verkrijg de identifiers van de 10 meest significante genen
count_values<-assay(dds)[top10_genes,] #Extraheer voor deze 10 genen de counts uit dds
colnames(count_values)<-dds$treatment #Vervang de kolom namen met identifiers voor 'behandeld' en 'onbehandeld'.
pheatmap(count_values,scale="row",show_rownames=TRUE) #Scaling omdat we geïnteresseerd zijn in het verschil in genexpressie tussen de samples, niet in de absolute expressie waarden. Dit is ook zichtbaar zonder scaling, maar minder duidelijk.
```

RNA-seq analyse stappenplan deel 1
1. FASTQ bestanden (één per sample) uit SRA databank downloaden met de fastq-dump command in een for-do-done loop. (fastq-dump geeft één bestand per read).
2. Maak per output-bestand een FASTQC Quality Control bestand voor kwaliteitsanalyse van de reads.
3. (Download het referentie genoom.)
4. (Maak een genome index file.)
5. Voer de alignment uit (geeft per sample een BAM file).
6. Maak een staafdiagram met per sample het percentage uniek geälignde fragmenten.

RNA-seq analyse stappen deel 2
7. Maak een count table met per sample het aantal fragmenten per gen.
8. Maak een staafdiagram met per sample het percentage gen-toegewezen fragmenten.
9. Zet de count table om tot een DESeq object.
10. Normaliseer de count data in het DESeq object.
11. Onderzoek hoe de samples aan elkaar gerelateerd zijn met PCA.
12. Onderzoek hoe de samples aan elkaar gerelateerd zijn met een correlatie heatmap.

__RNA-seq analyse stappen deel 3__
13. Voer de DGE analyse uit op de __niet__-genormaliseerde count data.
14. Visualiseer de DGE analyse resultaten met een count plot en/of volcano plot en/of heatmap.
