---
title: "DAUR2_les4"
author: "Stephanie de Wit"
date: "5-4-2022"
output: html_document
---

```{r setup, include=FALSE}
library(tidyverse)
library(ggplot2)
library("Rsubread")
library("DESeq2")
library("pheatmap")
library("org.Hs.eg.db")
library(GO.db)
library(GOstats)
```

Rijnamen DGE resultaten = Entrez identifiers = 8404, 2040 etc. Hebben we niet veel aan!
Packages om Entrez identifiers te annoteren tot verschillende soorten output: org.Hs.eg.db (mensen), org.Mm.eg.db (muis) etc. columns(org.Hs.eg.db), help("...")

__Obtaining gene symbols__
Voor de top 10 meest significante DGE analyse genen.
```{r}
top10_genes<-airway_dge_results[order(airway_dge_results$padj)[1:10],]%>% data.frame() #Maak een dataframe van de 10 meest significante DGE analyse genen
top10_genes<-top10_genes%>% mutate(entrezid=rownames(top10_genes)) #Voeg een kolom toe met de Entrez IDs uit de rijen
top10_genes$symbol<-mapIds(org.Hs.eg.db,keys=top10_genes$entrezid,keytype="ENTREZID",column="SYMBOL",multiVals="first") #Voeg een kolom toe met de gene symbols gebaseerd op de Entrez IDs
```
keytype="ENTREZID" geeft aan welk type identifier wordt opgegeven onder keys (er bestaan ook identifiers anders dan de Entrez IDs).
multiVals="first" geeft aan dat in het geval dat één Entrez ID matcht met >1 gene symbol, alleen de eerste match wordt gerapporteerd.

__Exercise 4.3__
```{r cytogenetic mapping}
top10_genes$cytoband<-mapIds(org.Hs.eg.db,keys=top10_genes$entrezid,keytype="ENTREZID",column="MAP")
```

__GO term analysis__
Gene symbols en cytogenetic bands bekend. Which biological processes are activated or turned off by the up- or downregulation of genes? Biological process GO terms beschrijven het biologische process geassoceerd met een DE gen. --> opzoeken met Entrez IDs.

__Onthoud: indexing met meerdere "argumenten" mogelijk én op dataframes en tibbles! GO terms en beschrijvingen verkrijgen als dataframes__

__> max(top10_genes$log2FoldChange)__
__[1] 7.17212__
__> which.max(top10_genes$log2FoldChange)__
__[1] 8__ 8e rij van dataframe

```{r obtaining GO terms}
top_upregulated<-top10_genes[which.max(top10_genes$log2FoldChange),"entrezid"] #(8e rij, $entrezid) #Verkrijg de Entrez ID van het sterkst upgereguleerde gen

top_upregulated_GOterms<-select(org.Hs.eg.db,keys=top_upregulated,keytype="ENTREZID",columns=c("GO","ONTOLOGY"),multiVals="list")%>%filter(ONTOLOGY=="BP") #We willen niet alleen de eerste GO term zien! Filter op biologische processen.
unique(top_upregulated_GOterms) #Gebruik unique() omdat er hierboven een derde kolom is meegekomen, die een GO term verder verdeeld tot 'EVIDENCE'.
```

Zoek de beschrijving van de GO terms op met GO.db package:
```{r obtaining GO terms descriptions}
GOterms_descriptions<-select(GO.db,keys=unique(top_upregulated_GOterms$GO),keytype="GOID",columns="DEFINITION") #MultiVals is geen argument van GO.db
```

__Beter: gene symbol van gen opzoeken op internet!__

__Exercise 4.5__
```{r obtaining GO terms & descriptions}
DUSP1_GOterms<-select(org.Hs.eg.db,keys="1843",keytype="ENTREZID",column=c("GO","ONTOLOGY"),multiVals="list")%>%filter(ONTOLOGY=="BP") 

DUSP1_descriptions<-select(GO.db,keys=unique(DUSP1_GOterms$GO),keytype="GOID",columns="DEFINITION")
DUSP1_descriptions<-na.omit(DUSP1_descriptions) #Verwijder de GO terms zonder beschrijving

DUSP1_descriptions$DEFINITION[str_detect(DUSP1_descriptions$DEFINITION,"glucocorticoid")]
```

__GO term enrichment analysis met GOstats package__
Eigenlijk willen we alleen GO terms vinden die horen bij de genen die significant zijn up- of downgereguleerd. Daartoe kunnen we checken welke GO terms over-gerepresenteerd worden door de GO terms van de DGE analyse genen te vergelijken met de GO terms behorend bij alle genen in de dataset.

```{r enrichment analysis}
upregulated_genes<-airway_dge_results%>%data.frame()%>%filter(log2FoldChange>1,padj<0.01)%>%rownames() #Maak een lijst van de Entrez IDs behorend bij de statistisch significant upgereguleerde genen
all_genes<-airway_dge_results%>%data.frame()%>%rownames() #Maak een lijst van de Entrez IDs behorend bij alle genen in de dataset

test_object<-new("GOHyperGParams",geneIds=upregulated_genes,universeGeneIds=all_genes,annotation="org.Hs.eg.db",ontology="BP",pvalueCutoff=1,testDirection="over") #pvalueCutoff=1 zodat we alle P-waarden meenemen, die we later corrigeren voor multiple testing #testDirection="over" voor over-representatie

goterm_analysis<-hyperGTest(test_object)
```
Niet alle (upgereguleerde) genen afkomstig van de DGE analyse (= aantal upregulated_genes of aantal all_genes) zijn gebruikt voor de enrichment analysis, omdat niet al deze genen bekend zijn in de gebruikte databank.

Gecorrigeerde P-waarden berekenen en significantste GO terms selecteren: __Hoe lager de P-waarde, hoe sterker/significanter een GO term over-gerepresenteerd wordt!__
```{r enrichment analysis 20 meest significant upgereguleerde GO terms}
goterm_analysis_results<-summary(goterm_analysis) #Verkrijg een dataframe van de GO term analyse resultaten

goterm_analysis_results$padj<-p.adjust(goterm_analysis_results$Pvalue,method="BH") #Voeg een kolom toe met gecorrigeerde P-waarden volgens de Benjamini en Hochberg methode (i.p.v. bonferroni)

goterm_analysis_results<-goterm_analysis_results%>%filter(Count>5&Count<500) #Verwijder GO terms die behoren bij zeer kleine en zeer grote gene sets(?)

goterm_analysis_top20_2<-goterm_analysis_results[order(goterm_analysis_results$padj)[1:20],] #Selecteer de kolommen van de 20 laagste, gecorrigeerde P-waarden (na $padj ordenen van laag --> hoog).
```

Scatterplot maken van GO terms (y-as) met bijbehorende P-waarden (x-as):
```{r}
goterm_analysis_top20$Term<-factor(goterm_analysis_top20$Term,levels=goterm_analysis_top20$Term[order(goterm_analysis_top20$padj,decreasing = TRUE)]) #In $Term staan de enriched GO terms(?) #Stel de levels van factor $Term handmatig in, zodat het level behorend bij de GO term met de laagste gecorrigeerde P-waarde = hoogste -log10(P-waarde) straks bovenaan op de y-as staat enz. Geeft een lijn in de punten i.p.v. kris-kras.

goterm_analysis_top20%>%ggplot(aes(x=Term,y=-log10(padj)))+
  geom_point()+
  coord_flip()+
  ylab(expression(-log[10](adjusted~italic(P)~value)))+ #Italic maken met ~italic(...)~ 
  xlab("GO terms")+
  ggtitle("Top 20 enriched GO terms\n for upregulated genes")+
  theme_bw()
```

__Exercise 4.6__
```{r  GO term enrichment analysis downregulated genes}
downregulated_genes<-airway_dge_results%>%data.frame()%>%filter(log2FoldChange< -1,padj<0.01)%>%rownames() #< -1 mogelijk!
all_genes<-airway_dge_results%>%data.frame()%>%rownames()

test_object2<-new("GOHyperGParams",geneIds=downregulated_genes,universeGeneIds=all_genes,annotation="org.Hs.eg.db",ontology="BP",pvalueCutoff=1,testDirection="over") 

goterm_analysis2<-hyperGTest(test_object2)

goterm_analysis2_results<-summary(goterm_analysis2)

goterm_analysis2_results$padj<-p.adjust(goterm_analysis2_results$Pvalue,method="BH")

goterm_analysis2_results<-goterm_analysis2_results%>%filter(Count>5&Count<500)

goterm_analysis2_top20<-goterm_analysis2_results[order(goterm_analysis2_results$padj)[1:20],]

goterm_analysis2_top20$Term<-factor(goterm_analysis2_top20$Term,levels=goterm_analysis2_top20$Term[order(goterm_analysis2_top20$padj,decreasing = TRUE)])

goterm_analysis2_top20%>%ggplot(aes(x=Term,y=-log10(padj)))+
  geom_point()+
  coord_flip()+
  ylab(expression(-log[10](adjusted~italic(P)~value)))+
  xlab("GO terms")+
  ggtitle("Top 20 enriched GO terms\n for downregulated genes")+
  theme_bw()
```

RNA-seq analyse stappenplan deel 1
1. FASTQ bestanden (één per sample) uit SRA databank downloaden met de fastq-dump command in een for-do-done loop. (fastq-dump geeft één bestand per read).
2. Maak per output-bestand een FASTQC Quality Control bestand voor kwaliteitsanalyse van de reads.
3. (Download het referentie genoom.)
4. (Maak een genome index file.)
5. Voer de alignment uit (geeft per sample een BAM file).
6. Maak een staafdiagram met per sample het percentage uniek geälignde fragmenten.

RNA-seq analyse stappen deel 2
7. Maak een count table met per sample het aantal fragmenten per gen.
8. Maak een staafdiagram met per sample het percentage gen-toegewezen fragmenten.
9. Zet de count table om tot een DESeq object.
10. Normaliseer de count data in het DESeq object.
11. Onderzoek hoe de samples aan elkaar gerelateerd zijn met PCA.
12. Onderzoek hoe de samples aan elkaar gerelateerd zijn met een correlatie heatmap.

RNA-seq analyse stappen deel 3
13. Voer de DGE analyse uit op de __niet__-genormaliseerde count data.
14. Visualiseer de DGE analyse resultaten met een count plot en/of volcano plot en/of heatmap.

__RNA-seq analyse stappen deel 4__
15. Verkrijg de gene symbols met de Entrez IDs van de significantste DGE analyse genen
16. (Verkrijg de GO terms van de sterkste up- of downgereguleerde genen.)
17. (Verkrijg de beschrijvingen van de GO terms.)
18. Zoek naar de over-gerepresenteerde GO terms met GO terms enrichtment analysis