# Portfolio assignment 7: Relational databases

Be aware, the flu and dengue data contains metadata that should be stripped from the data on load.

Think of a way to create valid country names that fit with the gapminder data.

```{r setup xx, include=FALSE}
knitr::opts_chunk$set(warning=FALSE,message=FALSE)

#install.packages("dslabs")

library(tidyverse)
library(dslabs) #package met gapminder dataset
```


```{r flu, dengue en gapminder data inlezen}
gapminder_df <- as.data.frame(gapminder)

gapminder_df

flu_df <- as.data.frame(read.csv(here::here(
  "flu_data.csv"), skip = 11))

flu_df

dengue_df <- as.data.frame(read.csv(here::here(
  "dengue_data.csv"), skip = 11))

dengue_df
```

```{r dataframes tidy maken}
flu_df <- pivot_longer(data = flu_df, cols=c(2:30), names_to = "Country", values_to = "Influenza_activity")

dengue_df <- pivot_longer(data = dengue_df, cols=c(2:11), names_to = "Country", values_to = "Dengue_activity")

#gapminder was al tidy
```

data type class and values

Country in flu en dengue is met een hoofdletter C en type character. Country in gapminder is met een kleine letter c en type factor.

In gapminder staan alleen jaren, in flu en dengue ook dag en maand. Per jaar meerdere dagen. De data per country van alle dagen in een jaar optellen/ 

```{r}
#Pseudo:
##Indien Date bevat 2002 en Country bevat Argentina dan waarden onder Influenza_activity optellen voor deze rijen

     
#####
   arg_2015 <- flu_df[which(flu_df$Country == "Argentina" & grepl("2015",flu_df$Date)), ] 
   
   sum(arg_2015$Influenza_activity)
#####
   
#Flu: 14 jaren, 29 landen X
#Dengue: 14 jaren, 10 landen
#Gapminder: 57 jaren, 185 landen X
   
#for-do-done loop schrijven?
   
arg_2002 <- flu_df[which(flu_df$Country == "Argentina" & grepl("2002",flu_df$Date)), ] 
arg_2003 <- flu_df[which(flu_df$Country == "Argentina" & grepl("2003",flu_df$Date)), ] 
arg_2004 <- flu_df[which(flu_df$Country == "Argentina" & grepl("2004",flu_df$Date)), ] 
arg_2005 <- flu_df[which(flu_df$Country == "Argentina" & grepl("2005",flu_df$Date)), ] 
arg_2006 <- flu_df[which(flu_df$Country == "Argentina" & grepl("2006",flu_df$Date)), ] 
arg_2007 <- flu_df[which(flu_df$Country == "Argentina" & grepl("2007",flu_df$Date)), ] 
arg_2008 <- flu_df[which(flu_df$Country == "Argentina" & grepl("2008",flu_df$Date)), ] 
arg_2009 <- flu_df[which(flu_df$Country == "Argentina" & grepl("2009",flu_df$Date)), ] 
arg_2010 <- flu_df[which(flu_df$Country == "Argentina" & grepl("2010",flu_df$Date)), ] 
arg_2011 <- flu_df[which(flu_df$Country == "Argentina" & grepl("2011",flu_df$Date)), ] 
arg_2012 <- flu_df[which(flu_df$Country == "Argentina" & grepl("2012",flu_df$Date)), ]
arg_2013 <- flu_df[which(flu_df$Country == "Argentina" & grepl("2013",flu_df$Date)), ] 
arg_2014 <- flu_df[which(flu_df$Country == "Argentina" & grepl("2014",flu_df$Date)), ] 
arg_2015 <- flu_df[which(flu_df$Country == "Argentina" & grepl("2015",flu_df$Date)), ] 

austra_2002 <- flu_df[which(flu_df$Country == "Australia" & grepl("2002",flu_df$Date)), ] 
austra_2003 <- flu_df[which(flu_df$Country == "Australia" & grepl("2003",flu_df$Date)), ] 
austra_2004 <- flu_df[which(flu_df$Country == "Australia" & grepl("2004",flu_df$Date)), ] 
austra_2005 <- flu_df[which(flu_df$Country == "Australia" & grepl("2005",flu_df$Date)), ] 
austra_2006 <- flu_df[which(flu_df$Country == "Australia" & grepl("2006",flu_df$Date)), ] 
austra_2007 <- flu_df[which(flu_df$Country == "Australia" & grepl("2007",flu_df$Date)), ] 
austra_2008 <- flu_df[which(flu_df$Country == "Australia" & grepl("2008",flu_df$Date)), ] 
austra_2009 <- flu_df[which(flu_df$Country == "Australia" & grepl("2009",flu_df$Date)), ] 
austra_2010 <- flu_df[which(flu_df$Country == "Australia" & grepl("2010",flu_df$Date)), ] 
austra_2011 <- flu_df[which(flu_df$Country == "Australia" & grepl("2011",flu_df$Date)), ] 
austra_2012 <- flu_df[which(flu_df$Country == "Australia" & grepl("2012",flu_df$Date)), ]
austra_2013 <- flu_df[which(flu_df$Country == "Australia" & grepl("2013",flu_df$Date)), ] 
austra_2014 <- flu_df[which(flu_df$Country == "Australia" & grepl("2014",flu_df$Date)), ] 
austra_2015 <- flu_df[which(flu_df$Country == "Australia" & grepl("2015",flu_df$Date)), ]

austri_2002 <- flu_df[which(flu_df$Country == "Austria" & grepl("2002",flu_df$Date)), ] 
austri_2003 <- flu_df[which(flu_df$Country == "Austria" & grepl("2003",flu_df$Date)), ] 
austri_2004 <- flu_df[which(flu_df$Country == "Austria" & grepl("2004",flu_df$Date)), ] 
austri_2005 <- flu_df[which(flu_df$Country == "Austria" & grepl("2005",flu_df$Date)), ] 
austri_2006 <- flu_df[which(flu_df$Country == "Austria" & grepl("2006",flu_df$Date)), ] 
austri_2007 <- flu_df[which(flu_df$Country == "Austria" & grepl("2007",flu_df$Date)), ] 
austri_2008 <- flu_df[which(flu_df$Country == "Austria" & grepl("2008",flu_df$Date)), ] 
austri_2009 <- flu_df[which(flu_df$Country == "Austria" & grepl("2009",flu_df$Date)), ] 
austri_2010 <- flu_df[which(flu_df$Country == "Austria" & grepl("2010",flu_df$Date)), ] 
austri_2011 <- flu_df[which(flu_df$Country == "Austria" & grepl("2011",flu_df$Date)), ] 
austri_2012 <- flu_df[which(flu_df$Country == "Austria" & grepl("2012",flu_df$Date)), ]
austri_2013 <- flu_df[which(flu_df$Country == "Austria" & grepl("2013",flu_df$Date)), ] 
austri_2014 <- flu_df[which(flu_df$Country == "Austria" & grepl("2014",flu_df$Date)), ] 
austri_2015 <- flu_df[which(flu_df$Country == "Austria" & grepl("2015",flu_df$Date)), ] 

bel_2002 <- flu_df[which(flu_df$Country == "Belgium" & grepl("2002",flu_df$Date)), ] 
bel_2003 <- flu_df[which(flu_df$Country == "Belgium" & grepl("2003",flu_df$Date)), ] 
bel_2004 <- flu_df[which(flu_df$Country == "Belgium" & grepl("2004",flu_df$Date)), ] 
bel_2005 <- flu_df[which(flu_df$Country == "Belgium" & grepl("2005",flu_df$Date)), ] 
bel_2006 <- flu_df[which(flu_df$Country == "Belgium" & grepl("2006",flu_df$Date)), ] 
bel_2007 <- flu_df[which(flu_df$Country == "Belgium" & grepl("2007",flu_df$Date)), ] 
bel_2008 <- flu_df[which(flu_df$Country == "Belgium" & grepl("2008",flu_df$Date)), ] 
bel_2009 <- flu_df[which(flu_df$Country == "Belgium" & grepl("2009",flu_df$Date)), ] 
bel_2010 <- flu_df[which(flu_df$Country == "Belgium" & grepl("2010",flu_df$Date)), ] 
bel_2011 <- flu_df[which(flu_df$Country == "Belgium" & grepl("2011",flu_df$Date)), ] 
bel_2012 <- flu_df[which(flu_df$Country == "Belgium" & grepl("2012",flu_df$Date)), ]
bel_2013 <- flu_df[which(flu_df$Country == "Belgium" & grepl("2013",flu_df$Date)), ] 
bel_2014 <- flu_df[which(flu_df$Country == "Belgium" & grepl("2014",flu_df$Date)), ] 
bel_2015 <- flu_df[which(flu_df$Country == "Belgium" & grepl("2015",flu_df$Date)), ] 

bol_2002 <- flu_df[which(flu_df$Country == "Bolivia" & grepl("2002",flu_df$Date)), ] 
bol_2003 <- flu_df[which(flu_df$Country == "Bolivia" & grepl("2003",flu_df$Date)), ] 
bol_2004 <- flu_df[which(flu_df$Country == "Bolivia" & grepl("2004",flu_df$Date)), ] 
bol_2005 <- flu_df[which(flu_df$Country == "Bolivia" & grepl("2005",flu_df$Date)), ] 
bol_2006 <- flu_df[which(flu_df$Country == "Bolivia" & grepl("2006",flu_df$Date)), ] 
bol_2007 <- flu_df[which(flu_df$Country == "Bolivia" & grepl("2007",flu_df$Date)), ] 
bol_2008 <- flu_df[which(flu_df$Country == "Bolivia" & grepl("2008",flu_df$Date)), ] 
bol_2009 <- flu_df[which(flu_df$Country == "Bolivia" & grepl("2009",flu_df$Date)), ] 
bol_2010 <- flu_df[which(flu_df$Country == "Bolivia" & grepl("2010",flu_df$Date)), ] 
bol_2011 <- flu_df[which(flu_df$Country == "Bolivia" & grepl("2011",flu_df$Date)), ] 
bol_2012 <- flu_df[which(flu_df$Country == "Bolivia" & grepl("2012",flu_df$Date)), ]
bol_2013 <- flu_df[which(flu_df$Country == "Bolivia" & grepl("2013",flu_df$Date)), ] 
bol_2014 <- flu_df[which(flu_df$Country == "Bolivia" & grepl("2014",flu_df$Date)), ] 
bol_2015 <- flu_df[which(flu_df$Country == "Bolivia" & grepl("2015",flu_df$Date)), ] 

bra_2002 <- flu_df[which(flu_df$Country == "Brazil" & grepl("2002",flu_df$Date)), ] 
bra_2003 <- flu_df[which(flu_df$Country == "Brazil" & grepl("2003",flu_df$Date)), ] 
bra_2004 <- flu_df[which(flu_df$Country == "Brazil" & grepl("2004",flu_df$Date)), ] 
bra_2005 <- flu_df[which(flu_df$Country == "Brazil" & grepl("2005",flu_df$Date)), ] 
bra_2006 <- flu_df[which(flu_df$Country == "Brazil" & grepl("2006",flu_df$Date)), ] 
bra_2007 <- flu_df[which(flu_df$Country == "Brazil" & grepl("2007",flu_df$Date)), ] 
bra_2008 <- flu_df[which(flu_df$Country == "Brazil" & grepl("2008",flu_df$Date)), ] 
bra_2009 <- flu_df[which(flu_df$Country == "Brazil" & grepl("2009",flu_df$Date)), ] 
bra_2010 <- flu_df[which(flu_df$Country == "Brazil" & grepl("2010",flu_df$Date)), ] 
bra_2011 <- flu_df[which(flu_df$Country == "Brazil" & grepl("2011",flu_df$Date)), ] 
bra_2012 <- flu_df[which(flu_df$Country == "Brazil" & grepl("2012",flu_df$Date)), ]
bra_2013 <- flu_df[which(flu_df$Country == "Brazil" & grepl("2013",flu_df$Date)), ] 
bra_2014 <- flu_df[which(flu_df$Country == "Brazil" & grepl("2014",flu_df$Date)), ] 
bra_2015 <- flu_df[which(flu_df$Country == "Brazil" & grepl("2015",flu_df$Date)), ] 

bul_2002 <- flu_df[which(flu_df$Country == "Bulgaria" & grepl("2002",flu_df$Date)), ] 
bul_2003 <- flu_df[which(flu_df$Country == "Bulgaria" & grepl("2003",flu_df$Date)), ] 
bul_2004 <- flu_df[which(flu_df$Country == "Bulgaria" & grepl("2004",flu_df$Date)), ] 
bul_2005 <- flu_df[which(flu_df$Country == "Bulgaria" & grepl("2005",flu_df$Date)), ] 
bul_2006 <- flu_df[which(flu_df$Country == "Bulgaria" & grepl("2006",flu_df$Date)), ] 
bul_2007 <- flu_df[which(flu_df$Country == "Bulgaria" & grepl("2007",flu_df$Date)), ] 
bul_2008 <- flu_df[which(flu_df$Country == "Bulgaria" & grepl("2008",flu_df$Date)), ] 
bul_2009 <- flu_df[which(flu_df$Country == "Bulgaria" & grepl("2009",flu_df$Date)), ] 
bul_2010 <- flu_df[which(flu_df$Country == "Bulgaria" & grepl("2010",flu_df$Date)), ] 
bul_2011 <- flu_df[which(flu_df$Country == "Bulgaria" & grepl("2011",flu_df$Date)), ] 
bul_2012 <- flu_df[which(flu_df$Country == "Bulgaria" & grepl("2012",flu_df$Date)), ]
bul_2013 <- flu_df[which(flu_df$Country == "Bulgaria" & grepl("2013",flu_df$Date)), ] 
bul_2014 <- flu_df[which(flu_df$Country == "Bulgaria" & grepl("2014",flu_df$Date)), ] 
bul_2015 <- flu_df[which(flu_df$Country == "Bulgaria" & grepl("2015",flu_df$Date)), ] 

can_2002 <- flu_df[which(flu_df$Country == "Canada" & grepl("2002",flu_df$Date)), ] 
can_2003 <- flu_df[which(flu_df$Country == "Canada" & grepl("2003",flu_df$Date)), ] 
can_2004 <- flu_df[which(flu_df$Country == "Canada" & grepl("2004",flu_df$Date)), ] 
can_2005 <- flu_df[which(flu_df$Country == "Canada" & grepl("2005",flu_df$Date)), ] 
can_2006 <- flu_df[which(flu_df$Country == "Canada" & grepl("2006",flu_df$Date)), ] 
can_2007 <- flu_df[which(flu_df$Country == "Canada" & grepl("2007",flu_df$Date)), ] 
can_2008 <- flu_df[which(flu_df$Country == "Canada" & grepl("2008",flu_df$Date)), ] 
can_2009 <- flu_df[which(flu_df$Country == "Canada" & grepl("2009",flu_df$Date)), ] 
can_2010 <- flu_df[which(flu_df$Country == "Canada" & grepl("2010",flu_df$Date)), ] 
can_2011 <- flu_df[which(flu_df$Country == "Canada" & grepl("2011",flu_df$Date)), ] 
can_2012 <- flu_df[which(flu_df$Country == "Canada" & grepl("2012",flu_df$Date)), ]
can_2013 <- flu_df[which(flu_df$Country == "Canada" & grepl("2013",flu_df$Date)), ] 
can_2014 <- flu_df[which(flu_df$Country == "Canada" & grepl("2014",flu_df$Date)), ] 
can_2015 <- flu_df[which(flu_df$Country == "Canada" & grepl("2015",flu_df$Date)), ] 

chi_2002 <- flu_df[which(flu_df$Country == "Chili" & grepl("2002",flu_df$Date)), ] 
chi_2003 <- flu_df[which(flu_df$Country == "Chili" & grepl("2003",flu_df$Date)), ] 
chi_2004 <- flu_df[which(flu_df$Country == "Chili" & grepl("2004",flu_df$Date)), ] 
chi_2005 <- flu_df[which(flu_df$Country == "Chili" & grepl("2005",flu_df$Date)), ] 
chi_2006 <- flu_df[which(flu_df$Country == "Chili" & grepl("2006",flu_df$Date)), ] 
chi_2007 <- flu_df[which(flu_df$Country == "Chili" & grepl("2007",flu_df$Date)), ] 
chi_2008 <- flu_df[which(flu_df$Country == "Chili" & grepl("2008",flu_df$Date)), ] 
chi_2009 <- flu_df[which(flu_df$Country == "Chili" & grepl("2009",flu_df$Date)), ] 
chi_2010 <- flu_df[which(flu_df$Country == "Chili" & grepl("2010",flu_df$Date)), ] 
chi_2011 <- flu_df[which(flu_df$Country == "Chili" & grepl("2011",flu_df$Date)), ] 
chi_2012 <- flu_df[which(flu_df$Country == "Chili" & grepl("2012",flu_df$Date)), ]
chi_2013 <- flu_df[which(flu_df$Country == "Chili" & grepl("2013",flu_df$Date)), ] 
chi_2014 <- flu_df[which(flu_df$Country == "Chili" & grepl("2014",flu_df$Date)), ] 
chi_2015 <- flu_df[which(flu_df$Country == "Chili" & grepl("2015",flu_df$Date)), ] 

fra_2002 <- flu_df[which(flu_df$Country == "France" & grepl("2002",flu_df$Date)), ] 
fra_2003 <- flu_df[which(flu_df$Country == "France" & grepl("2003",flu_df$Date)), ] 
fra_2004 <- flu_df[which(flu_df$Country == "France" & grepl("2004",flu_df$Date)), ] 
fra_2005 <- flu_df[which(flu_df$Country == "France" & grepl("2005",flu_df$Date)), ] 
fra_2006 <- flu_df[which(flu_df$Country == "France" & grepl("2006",flu_df$Date)), ] 
fra_2007 <- flu_df[which(flu_df$Country == "France" & grepl("2007",flu_df$Date)), ] 
fra_2008 <- flu_df[which(flu_df$Country == "France" & grepl("2008",flu_df$Date)), ] 
fra_2009 <- flu_df[which(flu_df$Country == "France" & grepl("2009",flu_df$Date)), ] 
fra_2010 <- flu_df[which(flu_df$Country == "France" & grepl("2010",flu_df$Date)), ] 
fra_2011 <- flu_df[which(flu_df$Country == "France" & grepl("2011",flu_df$Date)), ] 
fra_2012 <- flu_df[which(flu_df$Country == "France" & grepl("2012",flu_df$Date)), ]
fra_2013 <- flu_df[which(flu_df$Country == "France" & grepl("2013",flu_df$Date)), ] 
fra_2014 <- flu_df[which(flu_df$Country == "France" & grepl("2014",flu_df$Date)), ] 
fra_2015 <- flu_df[which(flu_df$Country == "France" & grepl("2015",flu_df$Date)), ] 

ger_2002 <- flu_df[which(flu_df$Country == "Germany" & grepl("2002",flu_df$Date)), ] 
ger_2003 <- flu_df[which(flu_df$Country == "Germany" & grepl("2003",flu_df$Date)), ] 
ger_2004 <- flu_df[which(flu_df$Country == "Germany" & grepl("2004",flu_df$Date)), ] 
ger_2005 <- flu_df[which(flu_df$Country == "Germany" & grepl("2005",flu_df$Date)), ] 
ger_2006 <- flu_df[which(flu_df$Country == "Germany" & grepl("2006",flu_df$Date)), ] 
ger_2007 <- flu_df[which(flu_df$Country == "Germany" & grepl("2007",flu_df$Date)), ] 
ger_2008 <- flu_df[which(flu_df$Country == "Germany" & grepl("2008",flu_df$Date)), ] 
ger_2009 <- flu_df[which(flu_df$Country == "Germany" & grepl("2009",flu_df$Date)), ] 
ger_2010 <- flu_df[which(flu_df$Country == "Germany" & grepl("2010",flu_df$Date)), ] 
ger_2011 <- flu_df[which(flu_df$Country == "Germany" & grepl("2011",flu_df$Date)), ] 
ger_2012 <- flu_df[which(flu_df$Country == "Germany" & grepl("2012",flu_df$Date)), ]
ger_2013 <- flu_df[which(flu_df$Country == "Germany" & grepl("2013",flu_df$Date)), ] 
ger_2014 <- flu_df[which(flu_df$Country == "Germany" & grepl("2014",flu_df$Date)), ] 
ger_2015 <- flu_df[which(flu_df$Country == "Germany" & grepl("2015",flu_df$Date)), ] 

hun_2002 <- flu_df[which(flu_df$Country == "Hungary" & grepl("2002",flu_df$Date)), ] 
hun_2003 <- flu_df[which(flu_df$Country == "Hungary" & grepl("2003",flu_df$Date)), ] 
hun_2004 <- flu_df[which(flu_df$Country == "Hungary" & grepl("2004",flu_df$Date)), ] 
hun_2005 <- flu_df[which(flu_df$Country == "Hungary" & grepl("2005",flu_df$Date)), ] 
hun_2006 <- flu_df[which(flu_df$Country == "Hungary" & grepl("2006",flu_df$Date)), ] 
hun_2007 <- flu_df[which(flu_df$Country == "Hungary" & grepl("2007",flu_df$Date)), ] 
hun_2008 <- flu_df[which(flu_df$Country == "Hungary" & grepl("2008",flu_df$Date)), ] 
hun_2009 <- flu_df[which(flu_df$Country == "Hungary" & grepl("2009",flu_df$Date)), ] 
hun_2010 <- flu_df[which(flu_df$Country == "Hungary" & grepl("2010",flu_df$Date)), ] 
hun_2011 <- flu_df[which(flu_df$Country == "Hungary" & grepl("2011",flu_df$Date)), ] 
hun_2012 <- flu_df[which(flu_df$Country == "Hungary" & grepl("2012",flu_df$Date)), ]
hun_2013 <- flu_df[which(flu_df$Country == "Hungary" & grepl("2013",flu_df$Date)), ] 
hun_2014 <- flu_df[which(flu_df$Country == "Hungary" & grepl("2014",flu_df$Date)), ] 
hun_2015 <- flu_df[which(flu_df$Country == "Hungary" & grepl("2015",flu_df$Date)), ] 

jap_2002 <- flu_df[which(flu_df$Country == "Japan" & grepl("2002",flu_df$Date)), ] 
jap_2003 <- flu_df[which(flu_df$Country == "Japan" & grepl("2003",flu_df$Date)), ] 
jap_2004 <- flu_df[which(flu_df$Country == "Japan" & grepl("2004",flu_df$Date)), ] 
jap_2005 <- flu_df[which(flu_df$Country == "Japan" & grepl("2005",flu_df$Date)), ] 
jap_2006 <- flu_df[which(flu_df$Country == "Japan" & grepl("2006",flu_df$Date)), ] 
jap_2007 <- flu_df[which(flu_df$Country == "Japan" & grepl("2007",flu_df$Date)), ] 
jap_2008 <- flu_df[which(flu_df$Country == "Japan" & grepl("2008",flu_df$Date)), ] 
jap_2009 <- flu_df[which(flu_df$Country == "Japan" & grepl("2009",flu_df$Date)), ] 
jap_2010 <- flu_df[which(flu_df$Country == "Japan" & grepl("2010",flu_df$Date)), ] 
jap_2011 <- flu_df[which(flu_df$Country == "Japan" & grepl("2011",flu_df$Date)), ] 
jap_2012 <- flu_df[which(flu_df$Country == "Japan" & grepl("2012",flu_df$Date)), ]
jap_2013 <- flu_df[which(flu_df$Country == "Japan" & grepl("2013",flu_df$Date)), ] 
jap_2014 <- flu_df[which(flu_df$Country == "Japan" & grepl("2014",flu_df$Date)), ] 
jap_2015 <- flu_df[which(flu_df$Country == "Japan" & grepl("2015",flu_df$Date)), ] 

mex_2002 <- flu_df[which(flu_df$Country == "Mexico" & grepl("2002",flu_df$Date)), ] 
mex_2003 <- flu_df[which(flu_df$Country == "Mexico" & grepl("2003",flu_df$Date)), ] 
mex_2004 <- flu_df[which(flu_df$Country == "Mexico" & grepl("2004",flu_df$Date)), ] 
mex_2005 <- flu_df[which(flu_df$Country == "Mexico" & grepl("2005",flu_df$Date)), ] 
mex_2006 <- flu_df[which(flu_df$Country == "Mexico" & grepl("2006",flu_df$Date)), ] 
mex_2007 <- flu_df[which(flu_df$Country == "Mexico" & grepl("2007",flu_df$Date)), ] 
mex_2008 <- flu_df[which(flu_df$Country == "Mexico" & grepl("2008",flu_df$Date)), ] 
mex_2009 <- flu_df[which(flu_df$Country == "Mexico" & grepl("2009",flu_df$Date)), ] 
mex_2010 <- flu_df[which(flu_df$Country == "Mexico" & grepl("2010",flu_df$Date)), ] 
mex_2011 <- flu_df[which(flu_df$Country == "Mexico" & grepl("2011",flu_df$Date)), ] 
mex_2012 <- flu_df[which(flu_df$Country == "Mexico" & grepl("2012",flu_df$Date)), ]
mex_2013 <- flu_df[which(flu_df$Country == "Mexico" & grepl("2013",flu_df$Date)), ] 
mex_2014 <- flu_df[which(flu_df$Country == "Mexico" & grepl("2014",flu_df$Date)), ] 
mex_2015 <- flu_df[which(flu_df$Country == "Mexico" & grepl("2015",flu_df$Date)), ] 

net_2002 <- flu_df[which(flu_df$Country == "Netherlands" & grepl("2002",flu_df$Date)), ] 
net_2003 <- flu_df[which(flu_df$Country == "Netherlands" & grepl("2003",flu_df$Date)), ] 
net_2004 <- flu_df[which(flu_df$Country == "Netherlands" & grepl("2004",flu_df$Date)), ] 
net_2005 <- flu_df[which(flu_df$Country == "Netherlands" & grepl("2005",flu_df$Date)), ] 
net_2006 <- flu_df[which(flu_df$Country == "Netherlands" & grepl("2006",flu_df$Date)), ] 
net_2007 <- flu_df[which(flu_df$Country == "Netherlands" & grepl("2007",flu_df$Date)), ] 
net_2008 <- flu_df[which(flu_df$Country == "Netherlands" & grepl("2008",flu_df$Date)), ] 
net_2009 <- flu_df[which(flu_df$Country == "Netherlands" & grepl("2009",flu_df$Date)), ] 
net_2010 <- flu_df[which(flu_df$Country == "Netherlands" & grepl("2010",flu_df$Date)), ] 
net_2011 <- flu_df[which(flu_df$Country == "Netherlands" & grepl("2011",flu_df$Date)), ] 
net_2012 <- flu_df[which(flu_df$Country == "Netherlands" & grepl("2012",flu_df$Date)), ]
net_2013 <- flu_df[which(flu_df$Country == "Netherlands" & grepl("2013",flu_df$Date)), ] 
net_2014 <- flu_df[which(flu_df$Country == "Netherlands" & grepl("2014",flu_df$Date)), ] 
net_2015 <- flu_df[which(flu_df$Country == "Netherlands" & grepl("2015",flu_df$Date)), ] 

new_2002 <- flu_df[which(flu_df$Country == "New.Zealand" & grepl("2002",flu_df$Date)), ] 
new_2003 <- flu_df[which(flu_df$Country == "New.Zealand" & grepl("2003",flu_df$Date)), ] 
new_2004 <- flu_df[which(flu_df$Country == "New.Zealand" & grepl("2004",flu_df$Date)), ] 
new_2005 <- flu_df[which(flu_df$Country == "New.Zealand" & grepl("2005",flu_df$Date)), ] 
new_2006 <- flu_df[which(flu_df$Country == "New.Zealand" & grepl("2006",flu_df$Date)), ] 
new_2007 <- flu_df[which(flu_df$Country == "New.Zealand" & grepl("2007",flu_df$Date)), ] 
new_2008 <- flu_df[which(flu_df$Country == "New.Zealand" & grepl("2008",flu_df$Date)), ] 
new_2009 <- flu_df[which(flu_df$Country == "New.Zealand" & grepl("2009",flu_df$Date)), ] 
new_2010 <- flu_df[which(flu_df$Country == "New.Zealand" & grepl("2010",flu_df$Date)), ] 
new_2011 <- flu_df[which(flu_df$Country == "New.Zealand" & grepl("2011",flu_df$Date)), ] 
new_2012 <- flu_df[which(flu_df$Country == "New.Zealand" & grepl("2012",flu_df$Date)), ]
new_2013 <- flu_df[which(flu_df$Country == "New.Zealand" & grepl("2013",flu_df$Date)), ] 
new_2014 <- flu_df[which(flu_df$Country == "New.Zealand" & grepl("2014",flu_df$Date)), ] 
new_2015 <- flu_df[which(flu_df$Country == "New.Zealand" & grepl("2015",flu_df$Date)), ] 

nor_2002 <- flu_df[which(flu_df$Country == "Norway" & grepl("2002",flu_df$Date)), ] 
nor_2003 <- flu_df[which(flu_df$Country == "Norway" & grepl("2003",flu_df$Date)), ] 
nor_2004 <- flu_df[which(flu_df$Country == "Norway" & grepl("2004",flu_df$Date)), ] 
nor_2005 <- flu_df[which(flu_df$Country == "Norway" & grepl("2005",flu_df$Date)), ] 
nor_2006 <- flu_df[which(flu_df$Country == "Norway" & grepl("2006",flu_df$Date)), ] 
nor_2007 <- flu_df[which(flu_df$Country == "Norway" & grepl("2007",flu_df$Date)), ] 
nor_2008 <- flu_df[which(flu_df$Country == "Norway" & grepl("2008",flu_df$Date)), ] 
nor_2009 <- flu_df[which(flu_df$Country == "Norway" & grepl("2009",flu_df$Date)), ] 
nor_2010 <- flu_df[which(flu_df$Country == "Norway" & grepl("2010",flu_df$Date)), ] 
nor_2011 <- flu_df[which(flu_df$Country == "Norway" & grepl("2011",flu_df$Date)), ] 
nor_2012 <- flu_df[which(flu_df$Country == "Norway" & grepl("2012",flu_df$Date)), ]
nor_2013 <- flu_df[which(flu_df$Country == "Norway" & grepl("2013",flu_df$Date)), ] 
nor_2014 <- flu_df[which(flu_df$Country == "Norway" & grepl("2014",flu_df$Date)), ] 
nor_2015 <- flu_df[which(flu_df$Country == "Norway" & grepl("2015",flu_df$Date)), ] 

par_2002 <- flu_df[which(flu_df$Country == "Paraguay" & grepl("2002",flu_df$Date)), ] 
par_2003 <- flu_df[which(flu_df$Country == "Paraguay" & grepl("2003",flu_df$Date)), ] 
par_2004 <- flu_df[which(flu_df$Country == "Paraguay" & grepl("2004",flu_df$Date)), ] 
par_2005 <- flu_df[which(flu_df$Country == "Paraguay" & grepl("2005",flu_df$Date)), ] 
par_2006 <- flu_df[which(flu_df$Country == "Paraguay" & grepl("2006",flu_df$Date)), ] 
par_2007 <- flu_df[which(flu_df$Country == "Paraguay" & grepl("2007",flu_df$Date)), ] 
par_2008 <- flu_df[which(flu_df$Country == "Paraguay" & grepl("2008",flu_df$Date)), ] 
par_2009 <- flu_df[which(flu_df$Country == "Paraguay" & grepl("2009",flu_df$Date)), ] 
par_2010 <- flu_df[which(flu_df$Country == "Paraguay" & grepl("2010",flu_df$Date)), ] 
par_2011 <- flu_df[which(flu_df$Country == "Paraguay" & grepl("2011",flu_df$Date)), ] 
par_2012 <- flu_df[which(flu_df$Country == "Paraguay" & grepl("2012",flu_df$Date)), ]
par_2013 <- flu_df[which(flu_df$Country == "Paraguay" & grepl("2013",flu_df$Date)), ] 
par_2014 <- flu_df[which(flu_df$Country == "Paraguay" & grepl("2014",flu_df$Date)), ] 
par_2015 <- flu_df[which(flu_df$Country == "Paraguay" & grepl("2015",flu_df$Date)), ] 

per_2002 <- flu_df[which(flu_df$Country == "Peru" & grepl("2002",flu_df$Date)), ] 
per_2003 <- flu_df[which(flu_df$Country == "Peru" & grepl("2003",flu_df$Date)), ] 
per_2004 <- flu_df[which(flu_df$Country == "Peru" & grepl("2004",flu_df$Date)), ] 
per_2005 <- flu_df[which(flu_df$Country == "Peru" & grepl("2005",flu_df$Date)), ] 
per_2006 <- flu_df[which(flu_df$Country == "Peru" & grepl("2006",flu_df$Date)), ] 
per_2007 <- flu_df[which(flu_df$Country == "Peru" & grepl("2007",flu_df$Date)), ] 
per_2008 <- flu_df[which(flu_df$Country == "Peru" & grepl("2008",flu_df$Date)), ] 
per_2009 <- flu_df[which(flu_df$Country == "Peru" & grepl("2009",flu_df$Date)), ] 
per_2010 <- flu_df[which(flu_df$Country == "Peru" & grepl("2010",flu_df$Date)), ] 
per_2011 <- flu_df[which(flu_df$Country == "Peru" & grepl("2011",flu_df$Date)), ] 
per_2012 <- flu_df[which(flu_df$Country == "Peru" & grepl("2012",flu_df$Date)), ]
per_2013 <- flu_df[which(flu_df$Country == "Peru" & grepl("2013",flu_df$Date)), ] 
per_2014 <- flu_df[which(flu_df$Country == "Peru" & grepl("2014",flu_df$Date)), ] 
per_2015 <- flu_df[which(flu_df$Country == "Peru" & grepl("2015",flu_df$Date)), ] 

pol_2002 <- flu_df[which(flu_df$Country == "Poland" & grepl("2002",flu_df$Date)), ] 
pol_2003 <- flu_df[which(flu_df$Country == "Poland" & grepl("2003",flu_df$Date)), ] 
pol_2004 <- flu_df[which(flu_df$Country == "Poland" & grepl("2004",flu_df$Date)), ] 
pol_2005 <- flu_df[which(flu_df$Country == "Poland" & grepl("2005",flu_df$Date)), ] 
pol_2006 <- flu_df[which(flu_df$Country == "Poland" & grepl("2006",flu_df$Date)), ] 
pol_2007 <- flu_df[which(flu_df$Country == "Poland" & grepl("2007",flu_df$Date)), ] 
pol_2008 <- flu_df[which(flu_df$Country == "Poland" & grepl("2008",flu_df$Date)), ] 
pol_2009 <- flu_df[which(flu_df$Country == "Poland" & grepl("2009",flu_df$Date)), ] 
pol_2010 <- flu_df[which(flu_df$Country == "Poland" & grepl("2010",flu_df$Date)), ] 
pol_2011 <- flu_df[which(flu_df$Country == "Poland" & grepl("2011",flu_df$Date)), ] 
pol_2012 <- flu_df[which(flu_df$Country == "Poland" & grepl("2012",flu_df$Date)), ]
pol_2013 <- flu_df[which(flu_df$Country == "Poland" & grepl("2013",flu_df$Date)), ] 
pol_2014 <- flu_df[which(flu_df$Country == "Poland" & grepl("2014",flu_df$Date)), ] 
pol_2015 <- flu_df[which(flu_df$Country == "Poland" & grepl("2015",flu_df$Date)), ] 

rom_2002 <- flu_df[which(flu_df$Country == "Romania" & grepl("2002",flu_df$Date)), ] 
rom_2003 <- flu_df[which(flu_df$Country == "Romania" & grepl("2003",flu_df$Date)), ] 
rom_2004 <- flu_df[which(flu_df$Country == "Romania" & grepl("2004",flu_df$Date)), ] 
rom_2005 <- flu_df[which(flu_df$Country == "Romania" & grepl("2005",flu_df$Date)), ] 
rom_2006 <- flu_df[which(flu_df$Country == "Romania" & grepl("2006",flu_df$Date)), ] 
rom_2007 <- flu_df[which(flu_df$Country == "Romania" & grepl("2007",flu_df$Date)), ] 
rom_2008 <- flu_df[which(flu_df$Country == "Romania" & grepl("2008",flu_df$Date)), ] 
rom_2009 <- flu_df[which(flu_df$Country == "Romania" & grepl("2009",flu_df$Date)), ] 
rom_2010 <- flu_df[which(flu_df$Country == "Romania" & grepl("2010",flu_df$Date)), ] 
rom_2011 <- flu_df[which(flu_df$Country == "Romania" & grepl("2011",flu_df$Date)), ] 
rom_2012 <- flu_df[which(flu_df$Country == "Romania" & grepl("2012",flu_df$Date)), ]
rom_2013 <- flu_df[which(flu_df$Country == "Romania" & grepl("2013",flu_df$Date)), ] 
rom_2014 <- flu_df[which(flu_df$Country == "Romania" & grepl("2014",flu_df$Date)), ] 
rom_2015 <- flu_df[which(flu_df$Country == "Romania" & grepl("2015",flu_df$Date)), ] 

rus_2002 <- flu_df[which(flu_df$Country == "Russia" & grepl("2002",flu_df$Date)), ] 
rus_2003 <- flu_df[which(flu_df$Country == "Russia" & grepl("2003",flu_df$Date)), ] 
rus_2004 <- flu_df[which(flu_df$Country == "Russia" & grepl("2004",flu_df$Date)), ] 
rus_2005 <- flu_df[which(flu_df$Country == "Russia" & grepl("2005",flu_df$Date)), ] 
rus_2006 <- flu_df[which(flu_df$Country == "Russia" & grepl("2006",flu_df$Date)), ] 
rus_2007 <- flu_df[which(flu_df$Country == "Russia" & grepl("2007",flu_df$Date)), ] 
rus_2008 <- flu_df[which(flu_df$Country == "Russia" & grepl("2008",flu_df$Date)), ] 
rus_2009 <- flu_df[which(flu_df$Country == "Russia" & grepl("2009",flu_df$Date)), ] 
rus_2010 <- flu_df[which(flu_df$Country == "Russia" & grepl("2010",flu_df$Date)), ] 
rus_2011 <- flu_df[which(flu_df$Country == "Russia" & grepl("2011",flu_df$Date)), ] 
rus_2012 <- flu_df[which(flu_df$Country == "Russia" & grepl("2012",flu_df$Date)), ]
rus_2013 <- flu_df[which(flu_df$Country == "Russia" & grepl("2013",flu_df$Date)), ] 
rus_2014 <- flu_df[which(flu_df$Country == "Russia" & grepl("2014",flu_df$Date)), ] 
rus_2015 <- flu_df[which(flu_df$Country == "Russia" & grepl("2015",flu_df$Date)), ] 

sou_2002 <- flu_df[which(flu_df$Country == "South.Africa" & grepl("2002",flu_df$Date)), ] 
sou_2003 <- flu_df[which(flu_df$Country == "South.Africa" & grepl("2003",flu_df$Date)), ] 
sou_2004 <- flu_df[which(flu_df$Country == "South.Africa" & grepl("2004",flu_df$Date)), ] 
sou_2005 <- flu_df[which(flu_df$Country == "South.Africa" & grepl("2005",flu_df$Date)), ] 
sou_2006 <- flu_df[which(flu_df$Country == "South.Africa" & grepl("2006",flu_df$Date)), ] 
sou_2007 <- flu_df[which(flu_df$Country == "South.Africa" & grepl("2007",flu_df$Date)), ] 
sou_2008 <- flu_df[which(flu_df$Country == "South.Africa" & grepl("2008",flu_df$Date)), ] 
sou_2009 <- flu_df[which(flu_df$Country == "South.Africa" & grepl("2009",flu_df$Date)), ] 
sou_2010 <- flu_df[which(flu_df$Country == "South.Africa" & grepl("2010",flu_df$Date)), ] 
sou_2011 <- flu_df[which(flu_df$Country == "South.Africa" & grepl("2011",flu_df$Date)), ] 
sou_2012 <- flu_df[which(flu_df$Country == "South.Africa" & grepl("2012",flu_df$Date)), ]
sou_2013 <- flu_df[which(flu_df$Country == "South.Africa" & grepl("2013",flu_df$Date)), ] 
sou_2014 <- flu_df[which(flu_df$Country == "South.Africa" & grepl("2014",flu_df$Date)), ] 
sou_2015 <- flu_df[which(flu_df$Country == "South.Africa" & grepl("2015",flu_df$Date)), ] 

spa_2002 <- flu_df[which(flu_df$Country == "Spain" & grepl("2002",flu_df$Date)), ] 
spa_2003 <- flu_df[which(flu_df$Country == "Spain" & grepl("2003",flu_df$Date)), ] 
spa_2004 <- flu_df[which(flu_df$Country == "Spain" & grepl("2004",flu_df$Date)), ] 
spa_2005 <- flu_df[which(flu_df$Country == "Spain" & grepl("2005",flu_df$Date)), ] 
spa_2006 <- flu_df[which(flu_df$Country == "Spain" & grepl("2006",flu_df$Date)), ] 
spa_2007 <- flu_df[which(flu_df$Country == "Spain" & grepl("2007",flu_df$Date)), ] 
spa_2008 <- flu_df[which(flu_df$Country == "Spain" & grepl("2008",flu_df$Date)), ] 
spa_2009 <- flu_df[which(flu_df$Country == "Spain" & grepl("2009",flu_df$Date)), ] 
spa_2010 <- flu_df[which(flu_df$Country == "Spain" & grepl("2010",flu_df$Date)), ] 
spa_2011 <- flu_df[which(flu_df$Country == "Spain" & grepl("2011",flu_df$Date)), ] 
spa_2012 <- flu_df[which(flu_df$Country == "Spain" & grepl("2012",flu_df$Date)), ]
spa_2013 <- flu_df[which(flu_df$Country == "Spain" & grepl("2013",flu_df$Date)), ] 
spa_2014 <- flu_df[which(flu_df$Country == "Spain" & grepl("2014",flu_df$Date)), ] 
spa_2015 <- flu_df[which(flu_df$Country == "Spain" & grepl("2015",flu_df$Date)), ] 

swe_2002 <- flu_df[which(flu_df$Country == "Sweden" & grepl("2002",flu_df$Date)), ] 
swe_2003 <- flu_df[which(flu_df$Country == "Sweden" & grepl("2003",flu_df$Date)), ] 
swe_2004 <- flu_df[which(flu_df$Country == "Sweden" & grepl("2004",flu_df$Date)), ] 
swe_2005 <- flu_df[which(flu_df$Country == "Sweden" & grepl("2005",flu_df$Date)), ] 
swe_2006 <- flu_df[which(flu_df$Country == "Sweden" & grepl("2006",flu_df$Date)), ] 
swe_2007 <- flu_df[which(flu_df$Country == "Sweden" & grepl("2007",flu_df$Date)), ] 
swe_2008 <- flu_df[which(flu_df$Country == "Sweden" & grepl("2008",flu_df$Date)), ] 
swe_2009 <- flu_df[which(flu_df$Country == "Sweden" & grepl("2009",flu_df$Date)), ] 
swe_2010 <- flu_df[which(flu_df$Country == "Sweden" & grepl("2010",flu_df$Date)), ] 
swe_2011 <- flu_df[which(flu_df$Country == "Sweden" & grepl("2011",flu_df$Date)), ] 
swe_2012 <- flu_df[which(flu_df$Country == "Sweden" & grepl("2012",flu_df$Date)), ]
swe_2013 <- flu_df[which(flu_df$Country == "Sweden" & grepl("2013",flu_df$Date)), ] 
swe_2014 <- flu_df[which(flu_df$Country == "Sweden" & grepl("2014",flu_df$Date)), ] 
swe_2015 <- flu_df[which(flu_df$Country == "Sweden" & grepl("2015",flu_df$Date)), ] 

swi_2002 <- flu_df[which(flu_df$Country == "Switzerland" & grepl("2002",flu_df$Date)), ] 
swi_2003 <- flu_df[which(flu_df$Country == "Switzerland" & grepl("2003",flu_df$Date)), ] 
swi_2004 <- flu_df[which(flu_df$Country == "Switzerland" & grepl("2004",flu_df$Date)), ] 
swi_2005 <- flu_df[which(flu_df$Country == "Switzerland" & grepl("2005",flu_df$Date)), ] 
swi_2006 <- flu_df[which(flu_df$Country == "Switzerland" & grepl("2006",flu_df$Date)), ] 
swi_2007 <- flu_df[which(flu_df$Country == "Switzerland" & grepl("2007",flu_df$Date)), ] 
swi_2008 <- flu_df[which(flu_df$Country == "Switzerland" & grepl("2008",flu_df$Date)), ] 
swi_2009 <- flu_df[which(flu_df$Country == "Switzerland" & grepl("2009",flu_df$Date)), ] 
swi_2010 <- flu_df[which(flu_df$Country == "Switzerland" & grepl("2010",flu_df$Date)), ] 
swi_2011 <- flu_df[which(flu_df$Country == "Switzerland" & grepl("2011",flu_df$Date)), ] 
swi_2012 <- flu_df[which(flu_df$Country == "Switzerland" & grepl("2012",flu_df$Date)), ]
swi_2013 <- flu_df[which(flu_df$Country == "Switzerland" & grepl("2013",flu_df$Date)), ] 
swi_2014 <- flu_df[which(flu_df$Country == "Switzerland" & grepl("2014",flu_df$Date)), ] 
swi_2015 <- flu_df[which(flu_df$Country == "Switzerland" & grepl("2015",flu_df$Date)), ] 

ukr_2002 <- flu_df[which(flu_df$Country == "Ukraine" & grepl("2002",flu_df$Date)), ] 
ukr_2003 <- flu_df[which(flu_df$Country == "Ukraine" & grepl("2003",flu_df$Date)), ] 
ukr_2004 <- flu_df[which(flu_df$Country == "Ukraine" & grepl("2004",flu_df$Date)), ] 
ukr_2005 <- flu_df[which(flu_df$Country == "Ukraine" & grepl("2005",flu_df$Date)), ] 
ukr_2006 <- flu_df[which(flu_df$Country == "Ukraine" & grepl("2006",flu_df$Date)), ] 
ukr_2007 <- flu_df[which(flu_df$Country == "Ukraine" & grepl("2007",flu_df$Date)), ] 
ukr_2008 <- flu_df[which(flu_df$Country == "Ukraine" & grepl("2008",flu_df$Date)), ] 
ukr_2009 <- flu_df[which(flu_df$Country == "Ukraine" & grepl("2009",flu_df$Date)), ] 
ukr_2010 <- flu_df[which(flu_df$Country == "Ukraine" & grepl("2010",flu_df$Date)), ] 
ukr_2011 <- flu_df[which(flu_df$Country == "Ukraine" & grepl("2011",flu_df$Date)), ] 
ukr_2012 <- flu_df[which(flu_df$Country == "Ukraine" & grepl("2012",flu_df$Date)), ]
ukr_2013 <- flu_df[which(flu_df$Country == "Ukraine" & grepl("2013",flu_df$Date)), ] 
ukr_2014 <- flu_df[which(flu_df$Country == "Ukraine" & grepl("2014",flu_df$Date)), ] 
ukr_2015 <- flu_df[which(flu_df$Country == "Ukraine" & grepl("2015",flu_df$Date)), ] 

uni_2002 <- flu_df[which(flu_df$Country == "United.States" & grepl("2002",flu_df$Date)), ] 
uni_2003 <- flu_df[which(flu_df$Country == "United.States" & grepl("2003",flu_df$Date)), ] 
uni_2004 <- flu_df[which(flu_df$Country == "United.States" & grepl("2004",flu_df$Date)), ] 
uni_2005 <- flu_df[which(flu_df$Country == "United.States" & grepl("2005",flu_df$Date)), ] 
uni_2006 <- flu_df[which(flu_df$Country == "United.States" & grepl("2006",flu_df$Date)), ] 
uni_2007 <- flu_df[which(flu_df$Country == "United.States" & grepl("2007",flu_df$Date)), ] 
uni_2008 <- flu_df[which(flu_df$Country == "United.States" & grepl("2008",flu_df$Date)), ] 
uni_2009 <- flu_df[which(flu_df$Country == "United.States" & grepl("2009",flu_df$Date)), ] 
uni_2010 <- flu_df[which(flu_df$Country == "United.States" & grepl("2010",flu_df$Date)), ] 
uni_2011 <- flu_df[which(flu_df$Country == "United.States" & grepl("2011",flu_df$Date)), ] 
uni_2012 <- flu_df[which(flu_df$Country == "United.States" & grepl("2012",flu_df$Date)), ]
uni_2013 <- flu_df[which(flu_df$Country == "United.States" & grepl("2013",flu_df$Date)), ] 
uni_2014 <- flu_df[which(flu_df$Country == "United.States" & grepl("2014",flu_df$Date)), ] 
uni_2015 <- flu_df[which(flu_df$Country == "United.States" & grepl("2015",flu_df$Date)), ] 

uru_2002 <- flu_df[which(flu_df$Country == "Uruquay" & grepl("2002",flu_df$Date)), ] 
uru_2003 <- flu_df[which(flu_df$Country == "Uruquay" & grepl("2003",flu_df$Date)), ] 
uru_2004 <- flu_df[which(flu_df$Country == "Uruquay" & grepl("2004",flu_df$Date)), ] 
uru_2005 <- flu_df[which(flu_df$Country == "Uruquay" & grepl("2005",flu_df$Date)), ] 
uru_2006 <- flu_df[which(flu_df$Country == "Uruquay" & grepl("2006",flu_df$Date)), ] 
uru_2007 <- flu_df[which(flu_df$Country == "Uruquay" & grepl("2007",flu_df$Date)), ] 
uru_2008 <- flu_df[which(flu_df$Country == "Uruquay" & grepl("2008",flu_df$Date)), ] 
uru_2009 <- flu_df[which(flu_df$Country == "Uruquay" & grepl("2009",flu_df$Date)), ] 
uru_2010 <- flu_df[which(flu_df$Country == "Uruquay" & grepl("2010",flu_df$Date)), ] 
uru_2011 <- flu_df[which(flu_df$Country == "Uruquay" & grepl("2011",flu_df$Date)), ] 
uru_2012 <- flu_df[which(flu_df$Country == "Uruquay" & grepl("2012",flu_df$Date)), ]
uru_2013 <- flu_df[which(flu_df$Country == "Uruquay" & grepl("2013",flu_df$Date)), ] 
uru_2014 <- flu_df[which(flu_df$Country == "Uruquay" & grepl("2014",flu_df$Date)), ] 
uru_2015 <- flu_df[which(flu_df$Country == "Uruquay" & grepl("2015",flu_df$Date)), ] 






   
```

